【裁判字號】    99,台上,4657
【裁判日期】    990722
【裁判案由】    妨害性自主等罪
【裁判全文】
最高法院刑事判決            九十九年度台上字第四六五七號
上  訴  人  甲○○
上列上訴人因妨害性自主等罪案件，不服台灣高等法院台中分院
中華民國九十九年四月十三日、六月三日第二審判決（九十九年
度上訴字第六三二號，起訴案號：台灣台中地方法院檢察署九十
八年度偵字第二一四七五號），提起上訴，本院判決如下：
    主  文
上訴駁回。
    理  由
按刑事訴訟法第三百七十七條規定，上訴於第三審法院，非以判
決違背法令為理由，不得為之。是提起第三審上訴，應以原判決
違背法令為理由，係屬法定要件。如果上訴理由書狀並未依據卷
內訴訟資料，具體指摘原判決不適用何種法則或如何適用不當，
或所指摘原判決違法情事，顯與法律規定得為第三審上訴理由之
違法情形，不相適合時，均應認其上訴為違背法律上之程式，予
以駁回。
一、妨害性自主部分
本件原判決認定上訴人甲○○於民國九十六年五月三十一日晚間
在台○縣○○市○○路○段十九甲公墓，基於強制猥褻之犯意，
強行勾住與其相約見面之網友即被害人甲女頸部，違反甲女意願
，解開甲女胸罩釦子、隔著胸罩撫摸甲女胸部及親吻嘴巴之猥褻
行為，經甲女強力推開並即報警等情，因予撤銷第一審諭知此部
分無罪之判決，改判論處刑法第二百二十四條對於女子以其他違
反意願之方法而為猥褻罪刑，已詳敘：(一)依憑甲女之指訴，並經
內政部警政署刑事警察局鑑定甲女當時所穿胸罩左右側斑跡均與
上訴人DNA－STR型別相同，有該局鑑驗書在卷可稽，堪信甲女所
述屬實，資為事實認定；(二)指駁上訴人所辯因感覺當時氣氛對了
而僅親吻未加反抗之甲女臉龐云云，係避重就輕之詞，不足採信
之理由。原判決並說明甲女於警詢、偵查及第一審所述看似前後
不一，實則係因檢警對甲女僅詢以發生情形或案發經過，而未如
第一審就其被猥褻之細節進行交互詰問所致，難認有上訴人之選
任辯護人所指其歷次陳述有前後不一、矛盾或瑕疵之處。從形式
上觀察，原判決並無違背法令情事。上訴意旨仍謂甲女供述前後
不一，對於原審採證認事職權之適法行使及原判決上開論斷說明
任意指為違背證據法則，自不足據以辨認原判決已具備違背法令
之形式要件。此部分上訴違背法律上之程式，應予駁回。
二、搶奪部分
查上訴人不服第一審判決認定其搶奪甲女皮包，論處搶奪罪刑，
提起第二審上訴，惟上訴書狀並未敘述上訴理由，經原審審判長
依刑事訴訟法第三百六十七條但書規定，裁定定期命補正上訴理
由書，仍未補提之。原判決乃以其第二審上訴未敘述理由，不合
法律上程式，不經言詞辯論，逕予駁回，已敘明所憑之理由。就
此以觀，原判決並無違背法令情事。上訴意旨以原審命補正上訴
理由之裁定係由上訴人胞姊邱○婷收受，上訴人未曾向法院陳明
以邱淑婷為送達代收人，該裁定送達不合法，且該裁定亦未載明
未補正之法律效果，對上訴人不生效力云云，指摘原判決有不適
用法則之違法。惟按送達於應受送達人之住居所、事務所或營業
所不獲會晤應受送達人者，得將文書付與有辨別事理能力之同居
人或受僱人，以為送達，為民事訴訟法第一百三十七條第一項所
明定；此項補充送達之規定，依刑事訴訟法第六十二條規定，於
刑事訴訟準用之。卷查原審該裁定係向上訴人所陳明之居所送達
，因未獲會晤本人，而由同居該處且有辨別事理能力之上訴人胞
姊邱○婷收受，有送達證書在卷為憑，自生合法送達之效力。上
訴意旨所為指摘，顯與卷內資料不符，自非適法之第三審上訴理
由。此部分上訴亦違背法律上之程式，應予駁回。
據上論結，應依刑事訴訟法第三百九十五條前段，判決如主文。
中    華    民    國  九十九  年    七    月  二十二  日
                      最高法院刑事第十庭
                          審判長法官  花  滿  堂
                                法官  黃  正  興
                                法官  陳  東  誥
                                法官  林  錦  芳
                                法官  洪  昌  宏
本件正本證明與原本無異
                                      書  記  官
中    華    民    國  九十九  年    七    月  二十六  日
                                                      Ｅ

司法院資訊處製作；財團法人民間司法改革基金會備份。
